【裁判字號】    98,上,1125
【裁判日期】    991228
【裁判案由】    給付勞務報酬等
【裁判全文】
臺灣高等法院民事判決                  98年度上字第1125號
上  訴  人  御傳公寓大廈管理維護有限公司
法定代理人  吳建業
訴訟代理人  林良財律師
複 代理 人  游香瑩律師
            何文雄律師
上  訴  人  都會風閣社區管理委員會
法定代理人  黃予顥
訴訟代理人  許啟龍律師
複 代理 人  許淑玲律師
上列當事人間請求給付勞務報酬等事件，上訴人對於中華民國98
年8月4日臺灣桃園地方法院97年度訴字第1144號第一審判決各自
提起上訴或一部上訴，上訴人御傳公寓大廈管理維護有限公司並
為訴之追加，本院於99年12月14日言詞辯論終結，判決如下：
    主  文
原判決關於命上訴人都會風閣社區管理委員會給付超過新臺幣
拾萬捌仟陸佰伍拾元本息部分，及該部分假執行之宣告，暨命
訴訟費用之裁判（除確定部分外）均廢棄。
前開廢棄部分，上訴人御傳公寓大廈管理維護有限公司在第一審
之訴及假執行之聲請均駁回。
上訴人都會風閣社區管理委員會其餘上訴駁回。
上訴人御傳公寓大廈管理維護有限公司之上訴駁回。
上訴人都會風閣社區管理委員會應給付上訴人御傳公寓大廈管理
維護有限公司新臺幣貳萬肆仟零壹拾元，及自民國99年8月5日起
至清償日止，按週年利率百分之五計算之利息。
第一（除確定部分外）、二審訴訟費用，由上訴人御傳公寓大廈
管理維護有限公司負擔百分之八十五，餘由上訴人都會風閣社區
管理委員會負擔。
第二審追加之訴訴訟費用由上訴人都會風閣社區管理委員會負擔
。
    事實及理由
壹、程序方面
(一)按在第二審為訴之變更或追加，非經他造同意不得為之，但
    擴張或減縮應受判決事項之聲明者，不在此限，此觀民事訴
    訟法第446條第1項準用第255 條第1項第3款規定自明。本件
    上訴人御傳公寓大廈管理維護有限公司（下稱御傳公司）於
    上訴後追加請求民國97年6月1日、2日之管理報酬（下稱「
    服務費」）新臺幣（下同）24,010元，上訴人都會風閣社區
    管理委員會（下稱「都風管委會」）同意其為訴之追加（見
    本院卷第78頁準備程序筆錄），且其追加僅係擴張應受判決
    事項之聲明，核與前開規定相符，應予准許。
(二)本件上訴人都風管委會之法定代理人原為高全福，嗣於99年
    8月28日改選主任委員變更為黃予顥，並經桃園縣政府核備
    在案（見本院卷第82-95頁區分所有權人會議記錄、第228頁
    桃園縣政府函），都風管委會之新任法定代理人於99年10月
    4日具狀聲明承受訴訟（見本院卷第81頁），核無不合，應
    予准許。
貳、實體方面
一、上訴人御傳公司起訴主張：
(一)上訴人御傳公司為上訴人都風管委會提供社區保全與公寓大
    廈事務管理服務，兩造並簽有委任管理維護契約，一年期滿
    後續約，期間自97年4月1日起至98年3月31日止計1年（下稱
    系爭管理契約）。依系爭管理契約第5 條約定，都風管委會
    應於次月5日前給付上個月服務費343,000元，另加百分之5
    營業稅17,150元，合計360,150元。詎都風管委會遲至97年6
    月9日始給付同年4月份服務費，且迄今仍未給付同年5 月份
    服務費，爰依系爭管理契約第5 條約定，請求都風管委會給
    付97年5月份之服務費360,150元。又都風管委會未依約於次
    月5日給付97年4月及5月份之服務費，上開2次遲延給付，依
    系爭管理契約第12條第3項第2款之約定，御傳公司每次遲延
    均得請求都風管委會賠償相當於2 個月服務費金額之懲罰性
    違約金共計1,440,600元（360,150元×2月×2次）。
(二)都風管委會任意違約提前於97年5 月30日以蘆竹光明郵局第
    243 號存證信函（下稱「243 號存證信函」）通知御傳公司
    解除（按係終止之誤）系爭管理契約，致御傳公司受有每月
    淨利51,341元之預期利益損害，都風管委會除應依系爭管理
    契約第12條第1項賠償2 個月之懲罰性違約金720,300元外，
    尚應依民法216條第2項規定，賠償御傳公司自97年6月1日起
    至98年3月31日止共10個月所失利益之損害513,410元（計算
    式：51,341元×10月）。
(三)並聲明：都風管委會應給付：(1)97年5月管理服務費360,150
    元、(2)遲延給付管理費違約金1,440,600 元、(3)提前終止契
    約違約金720,300元、所失利益513,410元、(4)上揭請求金額
    均自起訴狀繕本送達翌日起至清償日止，按年息百分之5 計
    算之利息。（原審判決都風管委會應給付御傳公司468,195
    元，及自97年7月26日起至清償日止之法定遲延利息，並駁
    回御傳公司其餘請求。御傳公司除就原審駁回其請求97年4
    月之服務費違約金720,300元部分未上訴（已確定）外，就
    其餘敗訴部分均提起上訴，並於二審追加請求97年6月1日、
    2日之服務費24,010元。都風管委會則就其敗訴全部提起上
    訴。）並上訴及追加聲明：(1)原判決（除確定部分外）不利
    於御傳公司部分廢棄。(2)前開廢棄部分，都風管委會應再給
    付1,845,965元，及自97年7月26日起至清償日止，按年息5%
    計算之利息。(3)都風管委會應給付24,010元，及自追加書狀
    繕本送達翌日起至清償日止，按年息百分之5計算之利息。
    (4)願供擔保請准宣告假執行。(5)都風管委會之上訴駁回。
二、上訴人都風管委會答辯：
(一)御傳公司未依系爭管理契約履行施作改善社區中庭園藝工程
    、且御傳公司有擅自更換調派至都會風閣社區（下稱都風社
    區）服務人員之違約情事，已違反系爭管理契約第8條第4項
    之規定，都風管委會依該契約第12條第2項第2款之規定，於
    97年5月8日以蘆竹光明郵局第217號存證信函（下稱「217號
    存證信函」）催告御傳公司於收文後10日內就上開園藝未施
    作及調派人員未經同意部分提出說明及改善計畫書，然遲至
    97年5 月底均未見該公司提出相關改善計畫，都風管委會遂
    於同年5月29日召開管理委員會決議終止系爭管理契約，並
    於同年5月30日以第243號存證信函通知御傳公司終止契約，
    自屬有據。
(二)系爭管理契約第8 條明定：「留駐人員如有怠忽職守或其他
    不法之情事，甲方（指都風管委會）得通知乙方（指御傳公
    司）按情節輕重予以懲處或調換」，契約書並附有「警衛勤
    務人員值勤績效檢核及懲處罰責基準表，兩造亦約定如御傳
    公司留駐人員有違規情事，都風管委會得於次月5日給付服
    務費時逕依上開基準表，將懲處金額自服務費中扣除。故提
    出留駐人員勤務交接簿，亦屬御傳公司依契約所應為之對待
    給付義務、或與兩造給付義務之履行有相當牽連性。都風管
    委會曾以97年6月11日蘆竹光明郵局第253號存證信函（下稱
    「253號存證信函」）函請上訴人儘速歸還現場人員值勤簽
    到簿，以利計算扣款金額，於御傳公司未提出97年5、6月份
    勤務交接簿前，都風管委會自得依民法第264條第1項前段規
    定，為同時履行抗辯，拒絕給付97年5月、6月份之服務費。
(三)御傳公司留駐人員於97年4至6月間因有勤務交接簿未詳實記
    載、及有遲到、早退、缺哨情形，應受扣款金額共計53,500
    元，爰以之為抵銷之抗辯。
(四)並上訴及答辯聲明：(1)原判決不利於都風管委會之部分廢棄
    。(2)上開廢棄部分御傳公司於第一審之訴駁回。(3)御傳公司
    之上訴駁回。
三、兩造不爭執事實：
(一)都風管委會委任御傳公司為其管理社區事務，並簽有系爭管
    理契約，一年期滿後續約，續約期間自97年4月1日起至98年
    3月31日止計1年。
(二)系爭管理契約內容：
    第2條：管理維護服務內容：
       一乙方（即御傳公司）同意提供甲方（即都風管委會）
         下列服務項目：
         1.公寓大廈一般事務管理服務事項（附件一）。
         2.公寓大廈及其周圍環境安全防災管理維護事項（附
           件二）。
         3.公寓大廈之清潔及環境衛生之維持事項（附件三）
         4.人員配制明細（附件四）。
       二前款服務項目之具體內容，詳如附件1-4。
    第5條：服務費用及付款方式：
       一甲方每月應給付乙方服務費用343,000元整，另加5%營
         業稅17,150元整，合計360,150元。
       二前項服務費用，甲方應於次月5日前，以下列方式之一
         ，支付予乙方：1.自行匯入乙方指定之金融機構（聯
         邦銀行南崁分行，戶名：御傳公寓大廈管理維護有限
         公司，帳號：000-00-000000-0）。
    第7條第2項：乙方執行業務時，應遵守誠實信用之原則，不
         得有不當行為或廢弛其職務。
    第8條第4項：乙方工作人員如需變動，需經甲方同意後行之
         。
    第12條第1項：甲、乙雙方於本約有效期間內，得於一個月
         前以書面通知他方後，提前終止本約並應賠償他方2個
         月之服務費用。
    第12條第2項第2款：乙方違反本約第7條、第8條規定，經甲
         方以書面要求改善，乙方未能於10日內改善時，甲方
         得終止本約。
    第12條第3項第1款：甲方違反第5條規定，未按時給付服務
         費用予乙方，經乙方定期催告（含電話、書面文件、
         派員方式）仍未於15日內繳交者，以違約論。（除社
         區委員尚未完成交接時，日期不予計算在內）。
    第12條第3項第2款：乙方除得終止本約，停止服務及撤回留
         駐人員外，並得請求甲方賠償2個月服務費用之違約金
         及支付遲延給付之利息。
    附件內容如下：
    附件三公寓大廈之清潔及環境衛生之維持事項備註欄記載：
        「中庭花台：隨時注意花台之整潔、美觀，並安排每季
        定期整理花木。」。合約附件條款第3條約定：「社區
        園藝施肥、修剪、補植乙次。（每季修剪、施肥乙次）
        」。
(三)御傳公司於97年5月30日以桃園中路郵局第733號存證信函催
    告都風管委會支付同年4 月份之服務費，都風管委會已於97
    年6月9日以匯款方式給付御傳公司97年4月份之服務費計360
    ,120元。
(四)都風管委會迄未給付御傳公司97年5月份之服務費、及97年6
    月1日、2日之服務費用（見本院卷第112頁）。
(五)御傳公司因其派駐都風社區夜班大廳保全人員許清涼經常無
    故曠職，於97年5月14日以九七御管字第038號函通知都風管
    委會，即刻起解除許清涼職務，夜班大廳人員變更為李朝木
    ，另派林清福為車道夜班人員為都風社區服務。而許清涼遭
    御傳公司解除職務後，仍於97年5 月15日、16日、17日、18
    日之晚上19時至翌日早上7時在都風社區值班。
(六)97年4、5月現場人員實際值勤時數表記載，御傳公司派駐都
    風社區之服務人員為王敬傑、陳松永、許清涼、李朝木、陳
    東村，張俊傑。97年4月、5月警衛勤務交接簿上記載之執勤
    人員除上開人員外，尚有簡進福、吳秉聰、邱瑞智、呂銀順
    、陳閎睿、陳智勝等人。
(七)都風管委會於97年5月8日以「217號存證信函」催告御傳公
    司收文後就社區中庭園藝未施作及調派人員未經都風管委會
    同意部分提出說明及改善計畫書，如屆期未改善，則依系爭
    管理契約第12條約定終止契約。御傳公司於97年5月14日以
    九七御管字第39號函回覆都風管委會說明已有施作社區中庭
    園藝及未任意調派人員。嗣都風管委會於97年5月30日以「
    243號存證信函」通知御傳公司終止兩造間之系爭管理契約
    ，御傳公司於同年6月2日收受上開存證信函。
四、本件爭點：
(一)御傳公司請求都風管委會給付97年5月服務費360,150元及97
    年6月1日、2日之服務費24,010元，有無理由？
(二)御傳公司以都風管委會遲延給付97年5 月服務費為由，依系
    爭管理契約第12條第3項第2款約定，請求都風管委會給付違
    約金720,300元，有無理由？該違約金可否核減？
(三)都風管委會以御傳公司擅自更換人員及未施作社區中庭園藝
    為由，依系爭管理契約第12條第2項第2款約定，提前終止系
    爭管理契約，是否合法？御傳公司依系爭管理契約第12條第
    1項及民法第226條第1項、第216條第2 項規定，請求都風管
    委會賠償懲罰性違約金720,300元及所失利益513,410元，有
    無理由？
五、本院之判斷
(一)御傳公司請求都風管委會給付97年5月服務費360,150元及97
    年6月1日、2日之服務費24,010元部分：
    1.按兩造所訂立之系爭管理契約第5條第1項、第2 項規定，
      都風管委會應於次月5日前給付前月服務費（加計5%營業
      稅）360,150 元，而都風管委會並不爭執其迄今尚未給付
      97年5月份之服務費360,150元、及於都風管委會終止契約
      之第243號存證信函送達御傳公司前，御傳公司在97年6月
      1日、2日仍繼續為該社區提供管理服務，該2 日之服務費
      為24,010元，都風管委會亦尚未給付之事實（見本院卷第
      226頁），惟都風管委會以：御傳公司之留駐人員於97年4
      至6 月間因有勤務交接簿未詳實記載、及遲到、早退、缺
      哨情形，應受扣款金額共計53,500元，並以之為扣款抵銷
      之抗辯。
    2.本件兩造均不爭執原審卷第23-25頁之「警衛勤務人員值
      勤績效檢核及懲處罰責基準表」（下稱「基準表」）為系
      爭管理契約之附件，御傳公司之警衛、勤務人員如有遲到
      、早退、缺哨或其他違反罰則基準表規定（如交接簿未詳
      實記載）之行為，都風管委會每次可扣款如基準表所示之
      懲處金額，並於次月5日給付服務費時扣除等之事實（見
      本院卷第77頁背面、103頁背面-104頁）。都風管委會於
      本院卷第115至119頁書狀主張：自97年4月至97年6月間，
      御傳公司之勤務人員計有(1)勤務交接簿未詳實記載共計33
      次（每次應扣款1500元）：包括勤務交接簿未填載交接設
      備資料、接班人員未簽名、值班人員未簽名、現場主管未
      簽名、未填載下哨、上哨時間等共計33次；(2)遲到、早退
      、缺哨共計8次（每次應扣款500元）。然御傳公司否認之
      。經查，關於上開(1)勤務交接簿未詳實記載部分：本院仔
      細核對都風管委會所提出之勤務交接簿資料（見本院卷第
      120-152頁），都風管委會指揭期日之勤務交接簿記載，
      確實有未填載交接設備資料、接班人員未簽名、值班人員
      未簽名、現場主管未簽名、未填載上下哨等缺失，惟觀諸
      各日勤務交接簿最下方「注意事項」欄記載：「1.執行門
      禁管制、訪客、車輛、確實登記、換證察查。2.特約事項
      或交辦工作確實交接執行。3.請詳細記錄值勤時一切狀況
      整點事情、巡邏、廠商進入、離開社區維修時間、異常狀
      況發生等...事項。4.交接班應清點物品及交辦事項之交
      接執行並簽名以示負責。...7、現場主管應每日詳閱本日
      誌後簽章，遇特殊狀況應即刻回報公司，轉呈公司存檔」
      等文字，是可知上開勤務交接簿設置之目的，主要是值班
      人員應確實記錄上開「注意事項」欄1.2.3.4.事項俾可供
      詳細了解每日社區狀況、及值班人員交接班有無異常情形
      ，值班人員並須簽名以示負責，準此，如有「接班」、「
      值班」人員未於勤務交接簿上簽名以示負責、或未詳實記
      錄勤務交接之「上下哨時間」，均屬重要之勤務交接簿「
      未詳實」記載事項，都風管委會得按上開「基準表」之規
      定，主張每次扣款1500元。至都風管委會另指摘勤務交接
      簿「未填載交接設備資料」部分，因都風管委會並未舉證
      證明每日「必有」交接何設備之情形，尚難遽認各該日未
      填載交接設備資料欄，即係「漏未填載」，故此種「未填
      載交接設備資料欄」情形，不應逕行扣款。另「現場主管
      在勤務交接簿簽名」之目的，依上開「注意事項」欄7.可
      知，僅係事後核閱性質，其簽名否與社區各項勤務有無切
      實執行難認極相關，本院認此並非屬「交接簿未詳實記載
      」之範疇，都風管委會自不得以之作為扣款原因。準此，
      本院卷第120 -152頁之勤務交接簿應僅有97年5月1日早晚
      班各1頁、97年5月18日、97年5月24日、97年5月27日、97
      年5月28日、97年5月29日早晚班各1頁、97年5月30日、97
      年5月31日、97年6月1日早晚班各1頁等各該次之勤務交接
      簿記錄未詳實（共計12次，依原審卷第23頁「基準表」每
      次扣款1,500元），共計應予扣款18,000元。再關於上開
      (2)遲到、早退、缺哨部分：經本院核對都風管委會所提出
      之勤務交接簿資料（見本院卷第153-166頁），於97年5月
      5日、97年5月27日、97年5月28日、97年5月29日、97年5
      月30日、97年5月31日(此日為二人次)，共計7次確有值班
      人員提早下哨或遲到之記載，依原審卷第23頁「基準表」
      ，每次應予扣款500元，共計應予扣款3,500元。至於都風
      管委會指摘97年5月24日該日夜班警衛李朝木未準時上哨
      ，遲至21時30分始臨時安排簡進福接哨云云，惟經細閱該
      日勤務交接簿已記載「21:00由本人接哨」（見本院卷第
      156頁），是難認該日值班人員有21時30分始接哨之缺哨
      情形，故此日都風管委會不得主張扣款。
    3.綜上，都風管委會原應給付之97年5月服務費為360,150元
      ，扣除上開應扣款18,000元（勤務交接簿記錄未詳實）、
      3,500 元（遲到、早退、缺哨），計御傳公司得請求都風
      管委會給付之97年5月服務費為338,650元（360,150-18,0
      00-3,500 =338,650）。另御傳公司在97年6月1日、2日仍
      繼續提供管理服務，御傳公司請求都風管委會給付該2日
      之服務費24,010元，亦屬有理由，應予准許。
(二)御傳公司以都風管委會遲延給付97年5月份服務費為由，請
    求給付違約金720,300元部分：
    按同時履行抗辯權，原則上固適用於具有對價關係之雙方債
    務間，惟非具有對價關係之雙務契約所生債務，其兩債務之
    對立在實質上或履行上具有牽連性者，基於法律公平原則，
    亦非不許其類推適用關於同時履行之抗辯（最高法院83年度
    台上字第1710號判決意旨參照）。本件兩造既不爭執御傳公
    司之警衛、勤務人員如有遲到早退或其他違反基準表所規定
    之行為，都風管委會可於次月5 日給付服務費時主張扣款之
    事實；且衡諸社區管委會之委員均為無給職，平日實無可能
    終日在場盯稍管理公司之執勤人員有何應扣款情事；而御傳
    公司之值勤人員須詳實登載勤務交接簿，此為其重要義務（
    若登載未詳實，都風管委會可主張扣款已如前述），所登載
    之勤務交接簿除可供管委會人員隨時查核社區情形外，該勤
    務交接簿自係都風管委會行使扣款權利之重要憑據，應認御
    傳公司有提出勤務交接簿予都風管委會之附隨義務。綜上，
    堪認都風管委會給付服務費之義務、與御傳公司應詳實登載
    並提出勤務交接簿之義務，在實質上或履行上均具有牽連性
    。再者，本件都風管委會已於97年5月30日以「第243號存證
    信函」通知御傳公司終止兩造間之系爭管理契約，衡情，97
    年5月之服務費為都風管委會所應繳之最末次服務費，都風
    管委會更有行使上開扣款權之必要性。是揆諸前開說明，並
    基於法律公平原則，應許都風管委會類推適用民法第264條
    第1項前段關於同時履行抗辯之規定，於御傳公司提出勤務
    交接簿前，得拒絕給付服務費。經查，都風管委會已於97年
    6月11日以253號存證信函致函御傳公司稱：「暫扣款尚未經
    雙方確認」、「貴公司取走97年1至5月份現場人員執勤簽到
    簿，請盡速歸回本會，以便查核暫扣款金額及釐清，如貴公
    司拒不返還，致延誤請款之情形，責任貴公司自負」，可知
    都風管委會斯時已請求御傳公司提出相關勤務交接簿行使同
    時履行抗辯權，惟御傳公司直至原審訴訟中始在97年11月3
    日向法院陳報提出勤務交接簿（見原審卷第76頁以下），準
    此，都風管委會於訴訟中主張御傳公司未提出勤務交接簿而
    拒絕給付97年5月份服務費，不須負遲延責任。御傳公司以
    都風管委會遲延給付97年5月份服務費為由，依系爭管理契
    約第12條第3項第2款約定，請求都風管委會給付違約金720,
    300元，自屬無理由，應予駁回。
(三)御傳公司主張都風管委會提前終止系爭管理契約不合法，依
    系爭管理契約第12條第1項及民法第226條第1項、第216條第
    2項規定，請求都風管委會賠償懲罰性違約金720,300元及所
    失利益513,410元部分：
    1.按當事人間契約有保留終止權之特別約定者，依私法自治
      及契約自由原則，契約當事人自得依該特別約定主張終止
      契約。經查，依兩造所訂系爭管理契約第8條第4款、第12
      條第2項第2款之規定，御傳公司派駐都風社區之工作人員
      如需變動，須經都風管委會同意後行之；御傳公司如違反
      上揭規定，屬可歸責於其之事由，經都風管委會以書面要
      求改善，御傳公司未能於10日內改善者，都風管委會即得
      終止系爭管理契約（見原審卷第13-14頁）。
    2.查系爭管理契約續約期間原為自97年4月1日起至98年3月
      31日止計1年，惟都風管委會於97年5月30日以243號存證
      信函提前通知終止系爭管理契約之事實，為兩造所不爭執
      。都風管委會抗辯御傳公司未經伊同意擅自更換工作人員
      ，伊得依上揭規定終止契約，此為御傳公司所否認。經查
      ，御傳公司派駐都風社區值班人員許清涼經常無故曠職，
      經御傳公司於97年5月14日致函都風管委會表示即刻起解
      除許清涼職務，另派林清福為都風社區服務，此有御傳公
      司97年5月14日97御管字第038號函在卷可稽（見原審卷第
      227頁）；然許清涼遭御傳公司解除職務後，竟仍於97年5
      月15日、16日、17日、18日、19日各日之晚上19時至翌日
      早上7時仍在都風社區值班，有御傳公司所提出之勤務交
      接簿在卷可稽（見原審卷第160頁至163頁）。斟諸上開情
      事，御傳公司既已解除許清涼職務，惟竟仍由許清涼值勤
      務，顯見都風管委會抗辯御傳公司任意更換工作人員，未
      經其同意乙節，應非虛妄。再細繹御傳公司所提供之97年
      4、5月現場人員實際值勤時數表所載，御傳公司派駐都風
      社區之服務人員有王敬傑、陳松永、許清涼、陳東村（機
      動班）、張俊傑（機動班）（見原審卷第228頁至252頁）
      ，然由御傳公司所提供之勤務交接簿上所記載之執勤人員
      除上述人員外，則尚有簡進幅、吳秉聰、邱瑞智、呂銀順
      、李朝木等人（見原審卷第80頁至212頁），是都風管委
      會抗辯御傳公司事前未經告知逕行調派人員有違反系爭管
      理契約第8條第4款之事實，應堪採信。又都風管委會已於
      97年5月8日以217號存證信函催告御傳公司應於收文後10
      日內就調派人員未經伊同意部分提出說明及改善計畫書，
      然迄未見御傳公司舉證證明已提出相關改善計畫，且依97
      年5月15日至97年5月30日之勤務交接簿內容，仍可見非上
      開實際值勤時數表原指定之派駐人員呂銀順、簡進福、邱
      瑞智等人，在勤務交接簿上值勤簽名，足見御傳公司並無
      改善任意調派人員情事。再者，御傳公司職司都風社區管
      理工作，其工作性質攸關都風社區安全至鉅，如許未經都
      風管委會同意可任意更換工作人員，勢將影響其服務品質
      及社區安全。從而，都風管委會依上開契約第12條第2項
      第2款規定，終止系爭管理契約，洵屬有據。
    3.都風管委會既係因御傳公司有前揭違約情形，而終止系爭
      管理契約，自屬合法。職是，御傳公司依系爭管理契約第
      12條第1項、及民法第226條第1項、第216條第2 項規定，
      請求都風管委會賠償2個月服務費用之懲罰性違約金720,3
      00元及所失利益513,410元，亦屬無理由，不應准許。
六、綜上，御傳公司依兩造系爭管理契約第5 條規定，請求都風
    管委會給付97年5月份之服務費338,650元、並追加請求97年
    6月1日、2 日之服務費24,010元、暨遲延利息，為有理由，
    應予准許，逾此部分之請求，則屬無據，應予駁回。另御傳
    公司以都風管委會遲延給付97年5 月份服務費為由，依系爭
    管理契約第12條第3項第2 款規定，請求給付違約金720,300
    元、暨依系爭管理契約第12條第1 項及民法第226條第1項、
    第216條第2項規定，請求都風管委會賠償懲罰性違約金720,
    300元及所失利益513,410元，亦均屬無據，均應駁回。原審
    就御傳公司請求都風管委會給付97年5月份服務費超過338,6
    50元(即21500元)，及(遲延給付)該月份違約金108,045元之
    本息部分，為其勝訴之判決，尚有未洽。都風管委會上訴意
    旨指摘原判決關此部分為不當，求予廢棄，為有理由，應予
    廢棄改判如主文第l、2項所示。至原審就御傳公司請求都風
    管委會給付上開服務費338,650元之本息，暨2個月服務費用
    之懲罰性違約金720,300元、所失利益513,410元之本息部分
    ，分別為其勝、敗訴之判決，核無違誤。兩造上訴意旨，分
    別指摘原判決就各該部分為不當，聲明廢棄，均無理由，應
    予駁回。
七、本件事證已臻明確，兩造其餘之攻擊、防禦方法，核與判決
    結果不生影響，爰不逐一論列，併此敘明。
八、據上論結，本件都風管委會上訴為一部有理由，一部無理由
    ；御傳公司上訴為無理由。依民事訴訟法第450條、第449條
    第1項、第79條，判決如主文。
中    華    民    國    99    年    12    月    28    日
                  民事第十庭
                        審判長法  官  張宗權
                              法  官  周玫芳
                              法  官  林曉芳
正本係照原本作成。
都風管委會不得上訴。
御傳公司如不服本判決，應於收受送達後20日內向本院提出上訴
書狀，其未表明上訴理由者，應於提出上訴後20日內向本院補提
理由書狀（均須按他造當事人之人數附繕本）上訴時應提出委任
律師或具有律師資格之人之委任狀；委任有律師資格者，另應附
具律師資格證書及釋明委任人與受任人有民事訴訟法第466條之1
第1項但書或第2項（詳附註）所定關係之釋明文書影本。如委任
律師提起上訴者，應一併繳納上訴審裁判費。
中    華    民    國    99    年    12    月    28    日
                              書記官  鄭淑昀
附註：
民事訴訟法第466條之1（第1項、第2項）：
對於第二審判決上訴，上訴人應委任律師為訴訟代理人。但上訴
人或其他法定代理人具有律師資格者，不在此限。
上訴人之配偶、三親等內之血親、二親等內之姻親，或上訴人為
法人、中央或地方機關時，其所屬專任人員具有律師資格並經法
院認為適當者，亦得為第三審訴訟代理人。

司法院資訊處製作；財團法人民間司法改革基金會備份。
